【裁判字號】    97,易,611
【裁判日期】    970829
【裁判案由】    竊盜
【裁判全文】
臺灣新竹地方法院刑事判決               97年度易字第611號
公  訴  人  臺灣新竹地方法院檢察署檢察官
被      告  甲○○
上列被告因竊盜案件，經檢察官提起公訴（97年度偵字第3406號
）後，被告於本院準備程序中就被訴事實為有罪之陳述，經告知
被告簡式審判程序之旨，並聽取檢察官、被告之意見後，經本院
進行簡式審判程序，本院判決如下：
    主    文
甲○○攜帶兇器竊盜，累犯，處有期徒刑捌月；減為有期徒刑肆
月。又攜帶兇器竊盜，累犯，處有期徒刑捌月；減為有期徒刑肆
月。應執行有期徒刑捌月。
    犯罪事實
一、甲○○前於民國94年間，因贓物案件，經本院於94年6 月24
    日以94年度竹北簡字第184號判決判處有期徒刑6月確定，於
    95年7月8日縮刑期滿執行完畢。詎其仍不知悔改，竟基於意
    圖為自己不法所有，甫於96年3月28日下午3時許，在新竹縣
    芎林鄉、新埔鎮交接處之山區，撿拾該山區經人隨意置放且
    客觀上足供凶器使用之角鐵1 把（未扣案），破壞基座後，
    竊取某不詳電信公司所有裝置在該處基地台之分離式冷氣1
    組（含主、副機各1 臺）及亞太電信股份有限公司（下稱亞
    太電信公司）所有裝置在該處基地台做為接地用之白鐵鐵箱
    2個等物，得手後再將所竊得之分離式冷氣1組透過知情之王
    裕男交給官有俊（王裕男、官有俊所涉犯贓物罪嫌，經檢察
    官另案偵辦），至於白鐵鐵箱2 個則賣予位在新竹市○○街
    ○○道五路口之某不知情資源回收商，得款約新臺幣（下同
    ）8千餘元。另意圖為自己不法之所有，於96年4月3日下午5
    時許，在新竹縣芎林鄉○○村○○段中坑小段91之3 地號土
    地，撿拾在上開土地上經人隨意置放且客觀上足供凶器使用
    之木棍1 把（未扣案），破壞基座後，而竊取威寶電信股份
    有限公司（下稱威寶電信公司）所有裝置在該處基地台之分
    離式冷氣2組（含主、副機各2臺）得手。
二、案經新竹縣政府警察局竹東分局報告臺灣新竹地方法院檢察
    署檢察官偵查起訴。
    理    由
一、程序部分：
    按除被告所犯為死刑、無期徒刑、最輕本刑為3 年以上有期
    徒刑之罪或高等法院管轄第一審案件者外，於前條第1 項程
    序進行中，被告先就被訴事實為有罪之陳述時，審判長得告
    知被告簡式審判程序之旨，並聽取當事人、代理人、辯護人
    及輔佐人之意見後，裁定進行簡式審判程序，刑事訴訟法第
    273條之1第1 項定有明文。本件被告甲○○所犯係死刑、無
    期徒刑、最輕本刑為3 年以上有期徒刑以外之罪，其於準備
    程序中就被訴事實為有罪之陳述，經告知簡式審判程序之旨
    ，並聽取公訴人及被甲○○告之意見後，本院認為適宜進行
    簡式審判程序，合先敘明。
二、認定被告甲○○犯行所憑之各項證據：
    訊據被告甲○○對於上開犯行，迭於警詢、偵查中及本院訊
    問、準備、簡式審判程序時坦承不諱。其稱：伊於96年3月2
    8日下午3時許，駕駛自小貨車前往新竹縣芎林鄉與新埔鎮交
    接的山區，持放置在某行動電話基地臺現場之角鐵將某行動
    電話基地臺旁邊之分離式冷氣機機座破壞後，分別竊取不同
    行動電話基地臺旁邊之分離冷氣機1組及白鐵鐵箱2個等物，
    然後搬上貨車，將竊得之分離式冷氣機1 組，透過知情的王
    裕男交給官有俊，白鐵鐵箱2 個則賣給新竹市○○街○○道
    五路口之不知情資源回收業，獲得8 千餘元；另於96年4月3
    日下午5 時許，駕駛自小貨車前往新竹縣芎林鄉○○段中坑
    小段91之3 號附近，先持放置在某行動電話基地臺現場之木
    棍將某行動電話基地臺的冷氣機機座弄鬆後再打斷外鎖，把
    冷氣機主機搬上貨車，再用木棍破壞某基地臺門鎖而竊取冷
    氣機風扇，將風扇搬上貨車後離開現場，因而竊取分離式冷
    氣機2組等語（見97年度偵字第3406號偵查卷第5至14、71、
    72、105、106頁，本院卷第17至21頁）。此外，並有下列證
    據可資佐證：
（一）證人胡向正即亞太電信公司新竹地區維運工程師於警詢、
      偵查中證稱：被告甲○○於96年3月28日下午3時許，在新
      竹縣芎林鄉與新埔鎮交接處山區之基地臺所竊取之白鐵鐵
      箱2個係亞太電信公司所有做為接地用途，而於96年4月份
      發現遭竊，價值約2 萬元等語（見上開偵查卷第26、27、
      103、104、106頁）。
（二）證人劉禹德即威寶電信公司北區網路維運處工程師於警詢
      、偵查中證稱：被告甲○○於96年4月3日下午5 時許，在
      新竹縣芎林鄉○○段中坑小段91之3 號所竊取之分離式冷
      氣機2 組，係威寶電信公司失竊之物，價值約2萬5千元，
      後來他受同事委託於96年7 月30日至新竹縣政府警察局竹
      東分局芎林分駐所報警處理等語（見上開偵查卷第28至32
      、104、106頁）。
（三）證人王裕男於警詢、偵查中證稱：被告甲○○曾向他詢問
      哪裡可以出賣冷氣機，他就問被告甲○○冷氣機的來源，
      被告甲○○就跟他說係伊在新竹地區○○○○路及快速道
      路旁邊的行動電話基地臺所竊得的冷氣機，但他對於被告
      甲○○竊取冷氣機的詳細地點及數量並不清楚，只知道被
      告甲○○都係開車去竊取，且竊取之次數大概有7、8次，
      後來他介紹被告甲○○將竊得之冷氣機賣給官有俊等語（
      見上開偵查卷第15至19、93、94頁）。
（四）新竹縣政府警察局竹東分局芎林分駐所受理刑事案件報案
      三聯單、發生竊盜案件紀錄表、受理各類案件紀錄表、新
      竹縣政府警察局鑑識科支援竹東分局偵查隊現場勘察通報
      單、勘察採證同意書、現場勘察採證照片6 張等（見上開
      偵查卷第33至37、43至45頁）。
（五）綜上，被告甲○○犯行至為明確，應依法予以論科。
三、論罪科刑：
（一）論罪：核被告甲○○先後持客觀上可用以攻擊人，對於他
      人生命身體有危險性而足供作為兇器使用之角鐵、木棍等
      工具，而分別竊得被害人亞太電信公司所有之白鐵鐵箱2
      個、威寶電信公司所有之分離式冷氣機2 組及某不詳電信
      公司所有之分離式冷氣機1組之犯行，均係犯刑法第321條
      第1項第3款之攜帶兇器加重竊盜罪。
（二）又被告甲○○所犯2 次加重竊盜之犯行，其犯意各別，應
      分論併罰。
（三）累犯：查被告甲○○前於94年間，因贓物案件，經本院於
      94年6月24日以94年度竹北簡字第184號判決判處有期徒刑
      6 月確定，甫於95年7月8日縮刑期滿執行完畢等情，有臺
      灣高等法院被告前案紀錄表1 份在卷可稽，其前受有期徒
      刑執行完畢，於5 年以內故意再犯本件最重本刑為有期徒
      刑以上之2罪，均為累犯，均應依刑法第47條第1項之規定
      加重其刑。
（四）量刑：爰審酌被告甲○○有上開前案紀錄，足徵其素行非
      佳，猶未見悔改，且被告甲○○正值青壯，竟不思守法自
      制，循正當途徑獲取所需，反恣意竊取他人財物，危害社
      會治安與他人財產安全，守法意識薄弱，惟被告甲○○犯
      後坦承犯行，態度尚可，並同時考量其犯罪動機、手段、
      所生危害等一切情狀，分別量處如主文所示之刑，併定其
      應執行刑，以資懲儆。
（五）減刑：末查被告甲○○本件犯行，犯罪時間均在96年4 月
      24日以前，所犯均係刑法第321 條第1項第3款之罪，核與
      中華民國九十六年罪犯減刑條例第2 條第1項第3款規定相
      符，均應依該款規定減其刑期2分之1，爰依同條例第7 條
      之規定，均減其宣告刑如主文所示。
（六）不為沒收諭知之說明：本案被告甲○○竊盜所用之角鐵、
      木棍各1把等物，據被告甲○○所述係現場所拾之工具（
      見本院卷第20頁背面），惟均未扣案，且依卷附資料，並
      無證據證明上開竊盜所用之兇器尚存，為免執行之困難，
      均不另為沒收之諭知，附此敘明。
四、據上論斷，應依刑事訴訟法第273條之1第1 項、第299條第1
    項前段，刑法第321條第1項第3款、第47條第1項、第51條第
    5 款，刑法施行法第1條之1第1項、第2項前段，中華民國九
    十六年罪犯減刑條例第2條第1項第3款、第7條，判決如主文
    。
本案經檢察官陳麗芬到庭執行職務。
中    華    民    國    97    年     8    月    29    日
            臺灣新竹地方法院刑事第四庭
                            法  官  劉兆菊
以上正本證明與原本無異。
如不服本判決應於收受本判決後10日內向本院提出上訴書狀，上
訴書狀應敘述具體理由。上訴書狀未敘述上訴理由者，應於上訴
期間屆滿後20日內補提理由書狀於本院)「切勿逕送上級法院」
。
中    華    民    國    97    年    8    月     29    日
                            書記官  蕭汝芳
附錄本案論罪科刑法條：
刑法第321條（加重竊盜罪）
犯竊盜罪而有左列情形之一者，處6月以上、5年以下有期徒刑：
一  於夜間侵入住宅或有人居住之建築物、船艦或隱匿其內而犯
    之者。
二  毀越門扇、牆垣或其他安全設備而犯之者。
三  攜帶兇器而犯之者。
四  結夥三人以上而犯之者。
五  乘火災、水災或其他災害之際而犯之者。
六  在車站或埠頭而犯之者。
前項之未遂犯罰之。


司法院資訊處製作；財團法人民間司法改革基金會備份。
